【裁判字號】    99,審訴緝,17
【裁判日期】    990805
【裁判案由】    毒品危害防制條例
【裁判全文】
臺灣士林地方法院刑事判決            99年度審訴緝字第17號
公  訴  人  臺灣士林地方法院檢察署檢察官
被      告  乙○○
上列被告因違反毒品危害防制條例案件，經檢察官提起公訴（98
年度毒偵字第1043號），被告於準備程序中就被訴事實為有罪陳
述，本院合議庭裁定由受命法官獨任改依簡式審判程序審理，並
判決如下：
    主  文
乙○○施用第一級毒品，累犯，處有期徒刑拾壹月。扣案之第一
級毒品海洛因（驗餘毛重零點壹伍伍公克）沒收銷燬，包裝上開
海洛因之塑膠空包裝袋壹個沒收。
    事實及理由
一、本件犯罪事實及證據，除引用檢察官起訴書之記載（如附件
    起訴書）外，另更正並補充：(一)犯罪事實部分：乙○○前因
    違反肅清煙毒條例等案件，經臺灣臺北地方法院以83年度訴
    字第1619號判決處應執行有期徒刑4 年2 月確定，又因殺人
    未遂案件，經本院以83年度訴字第570 號判決處有期徒刑6
    年6 月確定，上開案件嗣經本院裁定定其應執行刑為有期徒
    刑8 年6 月確定，於民國87年4 月4 日縮短刑期假釋出監（
    後經撤銷假釋，應執行殘刑4 年1 月27日）。另因賭博案件
    ，經臺灣高等法院以88年度上易字第427 號判決處有期徒刑
    4 月確定；再因偽造文書案件，經本院以91年度簡字第745
    號判決處有期徒刑6 月確定；又其曾於88年間，因冒用「甲
    ○○」之名義施用毒品案件，經本院裁定送觀察、勒戒後，
    認無施用之傾向，於88年8 月24日執行完畢釋放出所，並由
    臺灣士林地方法院檢察署檢察官以88年度毒偵字第50號為不
    起訴處分確定；而於5 年內，又因再犯施用毒品案件，經臺
    灣彰化地方法院以91年度毒聲字第2223號裁定送觀察、勒戒
    後，認有繼續施用毒品之傾向，經同法院以91年度毒聲字第
    2612號裁定令入戒治處所施以強制戒治，於92年10月16日執
    行完畢釋放出所，刑責部分則經同法院以91年度訴字第1296
    號判決處有期徒刑8 月、4 月，應執行有期徒刑10月確定；
    嗣經臺灣彰化地方法院以96年度聲減字第2115號就上開賭博
    罪部分裁定減刑為有期徒刑2 月確定，就上開偽造文書及施
    用毒品案件減刑並定其應執行刑為有期徒刑8 月確定，且與
    前揭煙毒及殺人案件撤銷假釋後應執行之殘刑4 年1 月又27
    日接續執行，於97年3 月2 日縮刑期滿執行完畢。詎其仍不
    知悛悔，復基於施用第一級毒品海洛因及第二級毒品甲基安
    非他命之犯意，於98年4 月5 日上午10時許，將其所駕駛之
    車牌9326-EC 自用小客車停放在臺北市○○區○○路與文林
    路口，在該車上以將海洛因混合甲基安非他命置於注射針筒
    內注射身體之方式，同時施用第一級毒品海洛因及第二級毒
    品甲基安非他命1 次。(二)上開犯罪事實業據被告於本院準備
    程序期日及審理中坦承不諱，核與起訴書所載之證據相符，
    並有桃園縣政府警察局被採尿人尿液暨毒品真實姓名與編號
    對照表1 紙附卷可憑，足認被告上開任意性自白與事實相符
    ，本件事證明確，被告犯行洵堪認定，應依法論科。
二、核被告所為，係犯毒品危害防制條例第10條第1 項施用第一
    級毒品罪及同條第2 項施用第二級毒品罪。又被告施用第一
    級毒品海洛因及第二級毒品甲基安非他命前後持有之低度行
    為為施用之高度行為所吸收，均不另論罪。再被告以將第一
    級毒品海洛因混合第二級毒品甲基安非他命置於針筒內注射
    身體之方式，同時施用第一級毒品海洛因及第二級毒品甲基
    安非他命1 次，係以一行為同時觸犯上開2 罪名，為想像競
    合犯，應從一重之施用第一級毒品罪處斷。另被告有上述前
    科執行情形，此有臺灣高等法院被告前案紀錄表在卷可憑，
    其於前案有期徒刑執行完畢後5 年內，故意再犯有期徒刑以
    上之本罪，為累犯，應依法加重其刑。爰審酌被告曾因施用
    毒品犯行而送觀察、勒戒及強制戒治程序，仍無法戒除毒癮
    ，復又觸犯本件施用毒品犯行，顯示其無戒絕之決心，惟本
    件被告同時施用第一級毒品、第二級毒品1 次，係傷害自身
    健康，所生危害非鉅，且本件被告犯後已坦承犯行，態度尚
    屬良好等一切情狀，量處如主文所示之刑，以資懲儆，公訴
    人求處有期徒刑1 年4 月，稍嫌過重。扣案之第一級毒品海
    洛因1 包（毛重0.16公克，因鑑驗使用0.005 公克，驗餘毛
    重0.155 公克）為違禁物，應依毒品危害防制條例第18條第
    1 項前段之規定宣告沒收銷燬；而扣案包裝上開海洛因之塑
    膠空包裝袋1 個為被告所有供施用上開毒品之工具，業經被
    告於本院審理中供承明確，乃依法宣告沒收。
據上論斷，應依刑事訴訟法第273 條之1 第1 項、第299 條第1
項前段、第310 條之2 、第454 條，毒品危害防制條例第10條第
1 項、第2 項、第18條第1 項前段，刑法第11條、第55條、第47
條第1 項、第38條第1 項第2 款，判決如主文。
本案經檢察官江耀民到庭執行職務。
中    華    民    國    99    年    8     月    5     日
                  刑事第一庭法  官  雷雯華
以上正本證明與原本無異。
如不服本判決應於收受判決後10日內向本院提出上訴書狀，並應
敘述具體理由；其未敘述上訴理由者，應於上訴期間屆滿後20日
內向本院補提理由書（均須按他造當事人之人數附繕本）「切勿
逕送上級法院」。
                            書記官  陳映羽
中    華    民    國    99    年    8     月    5     日
附錄本判決論罪法條依據：
毒品危害防制條例第10條
施用第一級毒品者，處6 月以上5 年以下有期徒刑。
施用第二級毒品者，處3 年以下有期徒刑。

司法院資訊處製作；財團法人民間司法改革基金會備份。
